臺灣臺北地方法院交通事件裁定　　　　　　　　　　　九十一年度交聲更字第四號
　　異議人即
　　受處分人　甲○○
右列受處分人因違反道路交通管理處罰條例案件，對於臺北市交通事件裁決所中華民
國八十九年九月二十日所為之處分（原處分案號：北市裁三字第裁二二－Ａ0000
0000號），聲明異議，受處分人不服本院九十年十一月八日八十九年度交聲字第
五二三號裁定，提起抗告，經臺灣高等法院於九十年十二月三十一日以九十年度交抗
字第五五八號裁定發回，本院裁定如左：
    主      文
原處分撤銷，發回臺北市交通事件裁決所。
    理      由
一、按「禁止停車線，用以指示禁止停車段，以劃設於道路緣石正面及頂面為原則，
    無緣石之道路得標繪於路面上，距路面邊緣以三○公分為度」、「本標線為黃實
    線，線寬除設於緣石正面者以緣石高度為準外，其餘皆為十公分」、「本標線禁
    止時間為每日上午七時至晚間八時，如有延長或縮短之必要時，應以標誌及附牌
    標示之」，道路交通標誌標線號誌設置規則第一百六十八條第一項、第二項、第
    四項定有明文。凡駕駛人駕駛汽車，均應遵守道路交通標誌、標線、號誌之指示
    ；其停車時，在設有禁止停車標誌、標線之處所，不得停車，道路交通安全規則
    第九十條前段、第一百十二條第一項第四款均定有明文。如汽車駕駛人停車時，
    有在設有禁止停車標誌、標線之處所停車之情形者，處新臺幣（下同）六百元以
    上一千二百元以下罰鍰，道路交通管理處罰條例第五十六條第一項第四款亦有處
    罰規定。
二、本件受處分人即異議人甲○○所有之一輛車牌ＡＦ－一二三七號自用小客車，於
    八十八年十一月廿四日下午四時四十五分許，在臺北市○○○路○段（近農安街
    口）之道路緣石正面及頂面標繪有用以指示該路段禁止停車之「黃實線」標線處
    停車，為臺北市政府警察局中正第一分局交通分隊執勤員警呂顯能查獲該車輛引
    擎熄火且駕駛人不在車內，以其有違反行為時「道路交通管理處罰條例」第五十
    六條第一項第一款（在禁止臨時停車處所停車）規定之行為，利用科學儀器 (照
    相機)拍照採證並掣單（北市警交大字第A00000000號）指定應到案日期（八十九
    年二月廿五日）逕行舉發，連同採證相片依車籍登記「車主地址：臺北市○○區
    ○○路二九七巷三之三號」，以大宗掛號（號碼：75061號）郵寄送達，惟因郵
    局投遞人員兩次投遞無人收受且招領逾期而不能達到，經呈請臺北市政府警察局
    許可，於八十九年六月八日公示送達，並刊載臺北市政府八十九年秋字第四十三
    期第三一四頁，經三十日發生效力。嗣受處分人未依規定自動繳納罰鍰，亦未依
    規定到案聽候裁決，遲至八十九年七月十一日始向原處分機關提出申訴，原處分
    機關請舉發單位調查結果，仍認其確有前揭違規行為，原處分機關乃於八十九年
    九月廿日依道路交通管理處罰條例第五十六條第一項第一款規定，裁處新臺幣六
    百元罰鍰之處分。
三、受處分人聲明異議意旨中固不否認其所有前開車號汽車有在前述時地違規停車，
    為警舉發之事實，核與卷附之採證相片所顯示之情節相符，惟受處分人辯稱略以
    ：我只有停幾秒鐘並坐在車內等人，警員就叫我駛離而未予攔阻及告發，我不知
    警員何時照相採證等情。經查：
  (一)本件受處分人之戶籍地自八十七年六月三十日起至九十年十二月十七係設於臺北
    市○○區○○路二九七巷三號四樓，此有臺北市中山區戶政事務所檢送受處分人
    之戶籍謄本一份附本院卷可稽，顯見其並非設籍臺北市○○區○○路二九七巷三
    之三號，先予敘明。
  (二)次查本件受處分人係因驗車時始查覺其有交通違規情事，旋即直接赴原處分機關
    申訴其並未收受舉發通知單，而警方兩次掛號及公示送達舉發通知單之地址為「
    臺北市○○區○○路二九七巷三之三號」，與裁決書送達之地址「臺北市○○區
    ○○路二九七巷三號四樓」並非相同，尚難認其送達為合法，是本件舉發單位在
    未向受處分人之戶籍地「臺北市○○區○○路二九七巷三號四樓」為送達，且送
    達「臺北市○○區○○路二九七巷三之三號」時無人收受，即逕以公示送達之程
    序送達本件舉發通知單予受處分人，其公示送達程序亦難認為合法，從而於本件
    訴訟上既不能證明受處分人有收受舉發通知單之合法送達，核諸前揭說明，自難
    認受處分人係故意不在應到案日期前到案，則原處分機關逕行裁罰即欠缺合法之
    依據。
四、綜上所述，受處分人所有之前開車號汽車確有在前揭時地違規停車之違規行為，
    從而原處分機關依修正前道路交通管理處罰條例第五十六條第一項第一項及違反
    道路交通管理事件統一裁罰標準表規定，裁處受處分人罰鍰六百元，固非無見，
    惟如前所述，受處分人並非故意不依限到案，原處分機關認受處分人係故意不依
    限到案，而依修正前道路交通管理事件統一裁罰標準及處理細則第四十四條第一
    項之規定對受處分人逕行裁決，自難認為允當，原處分既有不當，自應由本院將
    原處分撤銷，由原舉發機關再行送達，並視其有無申訴而為處分，以資適法。
據上論斷，應依道路交通案件處理辦法第二十條前段，裁定如主文。
中      華      民      國  九十一    年      七      月      十五    日
                                      臺灣臺北地方法院交通法庭
                                          法  官  曾  啟  謀
右正本證明與原本無異。
如不服本裁定應於送達後五日內向本院提出抗告狀
                                          書記官  謝  韻  華
中      華      民      國    九十一    年      七      月      十五    日
